臺灣臺中地方法院刑事判決　　　　　　　96年度易字第5242號
公　訴　人　臺灣臺中地方法院檢察署檢察官
被　　　告　乙○○
上列被告因傷害案件，經檢察官提起公訴（96年度偵字第22085
號），本院判決如下：
    主  文
乙○○傷害人之身體，處拘役伍拾日，如易科罰金，以新臺幣壹
仟元折算壹日。
    事  實
一、乙○○與丙○○為主管與部屬關係。乙○○認丙○○工作狀
    況不佳，於民國96年8 月2 日19時許，告知丙○○：「不要
    來上班了」等語，經丙○○同意，於收拾個人物品後，表示
    欲領取薪水，乙○○則表示應於公司每月10至15日間之發薪
    日始得領取，二人發生口角爭執，乙○○竟基於傷害人身體
    之犯意，以左手臂抱住丙○○左後頸部方式，徒手毆打丙○
    ○，致使丙○○受有臉、頭皮及頸之挫傷等傷害。嗣經黃春
    蓮聽見爭執聲音，勸阻乙○○，乙○○始罷手。
二、案經丙○○訴請臺中市警察局第四分局移送臺灣臺中地方法
    院檢察署檢察官偵查起訴。
    理  由
壹、程序方面：
    按被告以外之人於審判外之言詞或書面陳述，除法律有規定
    者外，不得作為證據。被告以外之人於審判外之陳述，雖不
    符刑事訴訟法第159 條之1 至4 之規定，而經當事人於審判
    程序同意作為證據，法院審酌該言詞陳述或書面陳述作成時
    之情況，認為適當者，亦得為證據。刑事訴訟法第159 條第
    1 項、第159 條之5 第1 項分別定有明文。證人丙○○、賴
    福基及張春蓮之警詢及檢察事務官詢問筆錄，及診斷證明書
    ，均屬被告以外之人在審判外之言詞及書面陳述，原不得作
    為證據，但經被告同意作為證據，本院審酌該言詞陳述作成
    之情況，認為適當，得為證據，合先敘明。
貳、實體方面：
一、訊據被告乙○○於本院坦承於上揭時、地，以左手抱告訴人
    丙○○左後頸部等情不諱，惟否認有何傷害犯行，辯稱：未
    傷害丙○○云云（詳本院卷15頁）。然查：
  (一)被告於上揭時、地，毆打告訴人丙○○之事實，業據告訴人
    丙○○於警詢指稱：於96年8 月2 日19時，在寶山二街1 號
    門口，遭被告毆打等語（詳警卷2 頁）；復於檢察事務官詢
    問時指稱：乙○○用手圈住我的脖子，用皮鞋踢我等語甚詳
    （詳偵卷6 頁），並有診斷證明書1 紙在卷可稽（詳警卷8
    頁）。而告訴人丙○○與被告於96年8 月2 日發生爭執後，
    告訴人丙○○於同日前往澄清綜合醫院中港院區就診，診斷
    內容與被告坦承之「以左手臂抱住後頸部」情節相符，足認
    告訴人丙○○上開指訴，應屬可信。被告辯稱：僅有拉扯，
    而無傷害云云，應屬避重就輕之詞，不足採信。
  (二)至於證人黃春蓮於檢察事務官詢問時證稱：我聽到丙○○喊
    救命，當時丙○○倒在地上，脖子上有掐傷的痕跡，乙○○
    到裡面拿很粗的棍子，要打丙○○，就被我阻止等語（詳偵
    卷6 頁）。是以，證人黃春蓮見被告與告訴人丙○○發生糾
    紛時，告訴人丙○○已倒在地上。可見，證人黃春蓮未目睹
    被告是否毆打告訴人丙○○。另證人賴福基於警詢供稱：聽
    見外面有人打架，但不知道誰打架等語（詳警卷4 、5 頁）
    ，足見，證人賴福基亦未目睹衝突發生經過。由此可見，證
    人黃春蓮與賴福基上開證言，均與本案無重要關係。被告於
    本院聲請詰問證人黃春蓮，應無必要，併此說明。
  (三)綜上，本件事證明確，被告犯行，堪以認定。
二、核被告所為，係犯刑法第277 條第1 項傷害罪。爰審酌被告
    身為告訴人丙○○主管，於辭退告訴人丙○○後，竟不思以
    平和方式，解決職場糾紛，而以暴力方式，毆打告訴人丙○
    ○，致使告訴人丙○○受有傷害，及犯後否認犯行等一切情
    狀，量處如主文所示之刑，併宣示如易科罰金之折算標準。
據上論斷，應依刑事訴訟法第299 條第1 項前段，刑法第277 條
第1 項、第41條第1 項前段，刑法施行法第1 條之1 ，判決如主
文。
本案經檢察官甲○○到庭執行職務
中　　華　　民　　國　　96　　年　　11　　月　　29　　日
                  刑事第十六庭  法  官  柯志民
上正本證明與原本無異。
如不服本判決，應於收受送達後10日內向本院提出上訴書狀（應
敘述具體理由並附繕本）。
上訴書狀如未敘述理由，應於上訴期間屆滿後20日內補提理由書
於本院。
                                書記官  賴亮蓉
中　　華　　民　　國　　96　　年　　11　　月　　29　　日
論罪之法條全文：
刑法第277條
傷害人之身體或健康者，處三年以下有期徒刑、拘役或一千元以
下罰金。
犯前項之罪因而致人於死者，處無期徒刑或七年以上有期徒刑；
致重傷者，處三年以上十年以下有期徒刑。
